【裁判字號】    91,親,71
【裁判日期】    920227
【裁判案由】    否認子女
【裁判全文】
臺灣臺南地方法院家事判決                            九十一年度親字第七一號
    原        告  甲  ○
    被        告  Ａ
    兼法定代理人  乙○○
右當事人間請求否認子女事件，本院判決如左：
    主    文
確認被告乙○○與被告Ａ間之親子關係不存在。
訴訟費用由被告負擔。
    事    實
甲、原告方面：
  一、聲明：求為判決如主文所示。
  二、陳述：原告與被告乙○○於民國八十二年二月八日結婚，九十一年一月二十五
      日離婚，原告於九十一年九月二十五日產下被告Ａ（男，民國九十一年九月二
      十五日生），而被告Ａ男受推定為原告及被告乙○○之婚生子女，惟事實上被
      告Ａ男並非原告自被告乙○○受胎所生，而係原告自訴外人邱森永受胎所生，
      爰請求確認被告Ａ男與被告乙○○間之親子關係不存在。
  三、證據：提出結婚證書、 戶籍謄本各一件為證。
乙、被告方面：
    一、聲明：同意原告之主張。
    二、陳述：Ａ男受胎期間，被告並不在家，未與原告同房。
丙、本院依職權囑託國立成功大學醫學院附設醫院鑑定與被告Ａ男與訴外人邱森永間
    之血緣關係。
    理    由
一、按從子女出生日回溯第一百八十一日起至第三百零二日止為受胎期間；妻之受胎
    係在婚姻關係存續中者，推定其所生子女為婚生子女，為民法第一千零六十二條
    第一項、第一千零六十三條第一項所明定。本件原告主張與被告乙○○於八十二
    年二月八日結婚，於九十一年一月二十五日離婚，原告於九十一年九月二十五日
    產下被告Ａ男，而受推定為原告及被告乙○○之婚生子乙節，業據提出戶籍謄本
    及出生證明書各一件為憑，揆諸前揭規定，堪信原告之主張為真實。
三、次按妻之受胎係在婚姻關係存續中者，固推定其所生子女為婚生子女，惟如夫妻
    之一方能證明妻非自夫受胎者，得提起否認之訴，但應於知悉子女出生之日起一
    年內為之，民法第一千零六十三條第二項定有明文。原告主張被告Ａ男並非原告
    自被告乙○○受胎所生，而係原告自訴外人邱森永受胎所生乙節，經血緣鑑定結
    果，無法排除被告Ａ男與訴外人邱森永之血緣關係，而被告Ａ男與訴外人邱森永
    之親子關係概率為百分之九十九點九五二六七九，有國立成功大學醫學院附設醫
    院九十一年十二月二十六日成附醫婦產字第一三二九一號血緣鑑定報告書在卷可
    稽。是原告主張，為可採信。從而，原告訴請確認被告Ａ男與被告乙○○間之親
    子關係不存在，為有理由，應予准許。
四、據上論結，原告之訴，為有理由，依民事訴訟法第七十八條、第八十五條第一項
    前段，判決如主文。
中      華      民      國    九十二    年      二      月    二十七    日
                                臺灣臺南地方法院家事法庭
                                    法      官  張  菁
右正本證明與原本無異。
如對本判決上訴，須於收受決正本後二十日內提出上訴狀（須按他造人數附繕本）。
中      華      民      國    九十二    年      三      月      三      日
                                    法院書記官  陳隆興


司法院資訊處製作；財團法人民間司法改革基金會備份。
